【裁判字號】    98,上易,144
【裁判日期】    980116
【裁判案由】    重利
【裁判全文】
臺灣高等法院刑事判決                 98年度上易字第144號
上  訴  人
即  被  告  甲○○
選任辯護人  郭緯中律師
            周裕暐律師
            古健琳律師
上列上訴人因重利案件，不服臺灣板橋地方法院97年度易字第14
94號，中華民國97年11月11日第一審判決（起訴案號：臺灣板橋
地方法院檢察署97年度偵字第10876 號），提起上訴，本院判決
如下：
    主  文
上訴駁回。
    理  由
一、按刑事訴訟法第三百五十條、第三百六十一條規定，不服地
    方法院之第一審判決而上訴者，須提出上訴書狀，並應敘述
    具體理由，為上訴必備之程式。倘已提出上訴理由，但所提
    非屬具體理由者，則由第二審法院以上訴不合法律上之程式
    ，判決駁回。而所謂具體理由，必係依據卷內既有訴訟資料
    或提出新事實或新證據，指摘或表明第一審判決有何採證認
    事、用法或量刑等足以影響判決本旨之不當或違法，而構成
    應予撤銷之具體事由，始克當之（例如：依憑證據法則具體
    指出所採證據何以不具證據能力，或依憑卷證資料，明確指
    出所為證據證明力之判斷如何違背經驗、論理法則）；倘僅
    泛言原判決認定事實錯誤、違背法令、量刑失之過重或輕縱
    ，而未依上揭意旨指出具體事由，皆難謂係具體理由，俾與
    第二審上訴制度旨在請求第二審法院撤銷、變更第一審不當
    或違法之判決，以實現個案救濟之立法目的相契合，並節制
    濫行上訴。
二、本件上訴人即被告甲○○上訴意旨略以：被告事後深具悔意
    ，願坦承犯行，復與被害人乙○○達成和解，又被告所得甚
    少，原審判刑甚重，請改科較輕之刑，或宣告緩刑云云。惟
    按刑罰之量定，為法院得依職權自由裁量之事項，苟於法定
    刑度之內，予以量定，且客觀上並無明顯濫權之情形者，自
    不容當事人任憑主觀意見，指摘其違法、失當。原判決就如
    何量定其宣告刑之理由，已經敘明審酌被告從事參與本件重
    利放貸情節、不法得利、對社會及告訴人所生危害、所犯手
    段、共犯情節及犯罪後之態度等一切情狀，並於法定刑度之
    內，予以量定，客觀上並無明顯濫權之情形。且被告所指已
    與被害人乙○○達成和解乙節，亦於原審審理時提出調解書
    供參（見原審卷第20頁）。被告猶執原判決量刑時業已審酌
    之其犯罪所得與犯後態度等，指摘原判決量刑過重，並未依
    卷證或提出新事實、新證據，具體指摘原判決有何逾越法定
    刑度，或濫用自由裁量權限之違法或不當。是被告上訴，未
    以書狀敘述原判決有何應予撤銷之具體理由，應認其上訴為
    不合法律上之程式，爰不經言詞辯論，予以駁回。又本件為
    程序判決，被告上訴請求本院諭知緩刑部分，本院無從審酌
    ，併此敘明。
三、據上論斷，應依刑事訴訟法第三百六十七條前段、第三百七
    十二條，判決如主文。
中    華    民    國    98    年    1     月    16    日
                  刑事第二十一庭審判長法  官  蘇隆惠
                                      法  官  許永煌
                                      法  官  楊力進
以上正本證明與原本無異。
不得上訴
                                      書記官  楊麗娟
中    華    民    國    98    年    1     月    16    日


司法院資訊處製作；財團法人民間司法改革基金會備份。
